臺灣高雄地方法院刑事判決　　　　　　　　　　　　　九十年度訴字第二七六二號
　　公　訴　人　臺灣高雄地方法院檢察署檢察官
　　被　　　告　丁○○
　　被　　　告　乙○○
右列被告等因搶奪案件，經檢察官提起公訴（九十年度偵字第一六Ｏ二八號），本院
判決如左：
    主  文
丁○○共同連續意圖為自己不法之所有，而搶奪他人之動產，處有期徒刑貳年。扣案
口罩壹只、膠帶壹捲、去漬油壹瓶沒收。
乙○○共同連續意圖為自己不法之所有，而搶奪他人之動產，處有期徒刑壹年陸月，
緩刑伍年，緩刑期內付保護管束。扣案口罩壹只、膠帶壹捲、去漬油壹瓶沒收。
    事  實
一、丁○○於民國（下同）八十九年間因竊盜案件，經本院判處有期徒刑七月，緩刑
    三年，於九十年六月十二日確定，目前緩刑中。丁○○與乙○○為朋友關係，二
    人共同意圖為自己不法之所有，基於概括之犯意，自民國（下同）九十年五月中
    旬起迄同年五月二十九日止，連續在如附表所示之時間、地點，騎乘丁○○母親
    潘簡銀于所有車牌號碼ⅩＴＦ─○二二號重型機車為工具，以戴口罩、或貼黑色
    膠布或以噴漆方式，將上開機車之車牌加以掩飾而掩人耳目，趁被害人不及防備
    之際，或由丁○○一人單獨下手搶奪手機，或由丁○○騎車，由後載之乙○○下
    手搶奪手機，得手後變賣予不詳姓名之人或供己用，經警以查序號之方式查證，
    始循線查獲。
二、案經高雄市政府警察局移送臺灣高雄地方法院檢察署檢察官偵查起訴。
    理  由
一、訊據被告丁○○對於自九十年五月中旬起迄同年五月二十九日止，連續在如附表
    所示之時間、地點，騎乘其母親潘簡銀于所有車牌號碼ⅩＴＦ─○二二號重型機
    車為工具，以戴口罩、或貼黑色膠布或以噴漆方式，將上開機車之車牌加以掩飾
    而掩人耳目，趁被害人不及防備之際，或由其一人單獨下手搶奪手機，或由其騎
    車，由後載之乙○○下手搶奪手機，得手後變賣予不詳姓名之人或供己用之事實
    坦承不諱，核與同案被告乙○○於警、偵訊及本院審理時之供述情節及被害人丙○○、甲○○、己○○於警、偵訊中及本院審理時之指述情節相符，且經警查獲
    之手機序號000000000000000號之摩托蘿拉Ｖ三六八八Ｘ型行動
    電話一具，係被害人甲○○所有業據其領回，有贓物認領保管單一紙附卷可稽，
    足見被告丁○○、乙○○二人之自白與事實相符，得採為論罪科刑之依據，本件
    事證明確，被告二人犯行洵堪認定，應依法論科。
二、核被告丁○○、乙○○二人所為，均係犯刑法第三百二十五條第一項之普通搶奪
    罪。二人間就上揭犯行間，有犯意之聯絡及行為之分擔，皆為共同正犯。又被告
    二人先後多次搶奪之犯行，均係反覆實施而犯同一之罪名，顯係基於概括犯意反
    覆為之，均應論以連續犯，依刑法第五十六條之規定，分別以一罪論並加重其刑
    。公訴人起訴之犯罪事實並未包含附表編號第一次至第三次部分，惟附表第一次
    至第三次部份與公訴人起訴之犯罪事實有連續犯裁判上一罪之關係，為起訴效力
    所及，本院自得審理，附此敘明。至於公訴人被害人戊○○被搶奪部分，經查並
    無積極證據足認係被告二人所下手搶奪，惟此部份若成立搶奪罪，與附表所示之
    犯罪事實有連續犯之裁判上一罪關係，爰不另為無罪之諭知。爰審酌被告丁○○
    犯案時甫滿二十歲，乙○○甫滿二十一歲，有被告二人年籍資料在卷可稽，因一
    時失慮夥同他人騎乘機車當街行搶，對社會治安所生之危害甚鉅，且極易造成被
    搶者之身體傷害，惡性非輕，惟念其犯後坦承犯行，深具悔意，且賠償與被害人
    丙○○之損失，並與被害人丙○○達成和解，有和解書一紙附卷，且審酌被告乙○○目前尚在就學中等一切情狀，分別量處如主文所示之刑。又被告乙○○前未
    曾受有期徒刑以上刑之宣告，有臺灣高等法院被告全國前案紀錄表可憑，其因年
    少失慮，偶罹刑典，且事後已坦承犯行，深具悔意，經此偵審程序及罪刑之宣告
    ，當知所警惕，信無再犯之虞，本院認所宣告之刑以暫不執行為當，併予宣告緩
    刑五年以啟自新，又為教導其守法觀念，有交付專人輔導之必要，爰併予宣告緩
    刑期內付保護管束。扣案口罩壹只、膠帶壹捲、去漬油壹瓶為被告丁○○所有供
    犯罪所用之物，業據被告丁○○供述在卷，爰依刑法第三十八條第一項第二款宣
    告沒收。
據上論斷，應依刑事訴訟法第二百九十九條第一項前段、刑法第二十八條、第五十六
條、第三百二十五條第一項、第七十四條第一款、第九十三條第一項、第三十八條第
一項第二款，判決如主文。
本案經檢察官呂幸玲到庭執行職務。
中      華      民      國    九十一    年      一      月      八      日
                                  臺灣高雄地方法院刑事第七庭                                                 臺灣高雄地方法院刑事第  庭
                                      法  官    何  清  富
右正本證明與原本無異。
如不服本判決，應於判決送達後十日內，向本院提出上訴狀。
                                      書記官    陳  恩  如
中      華      民      國    九十一    年      一      月      八      日
附表：
第一次：
  犯罪人數：丁○○單獨
  犯罪時間：五月中旬
  地點：高雄市○○路與建德路口
  被害人不詳
  損失財物：摩托羅拉Ｖ三六八八Ｘ，深藍色
  贓物之處理：以二千伍佰元賣給朋友
第二次：
  犯罪人數：丁○○與乙○○二人
  犯罪時間：五月中旬
  地點：高雄市○○路大樂附近
  被害人不詳
  損失財物：摩托羅拉Ｖ三六八八Ｘ，深藍色
  贓物處理：於玉竹街以貳仟元賣給朋友。
第三次：
  犯罪人數：丁○○與乙○○二人
  犯罪時間：五月中旬
  地點：高雄市○○路靠近大昌路的某家證券行門口
  被害人不詳
  損失財物：摩托羅拉Ｖ三六八八Ｘ，深藍色
  贓物處理：於玉竹街以貳仟伍佰元賣給綽號「小尾」的人，拿一仟貳佰伍拾元給李
            隆偉
第四次：
  犯罪人數：丁○○單獨
  犯罪時間：五月二十六日十時四十分
  地點：高雄市○鎮區○○路靠近勞公公園
  被害人己○○
  損失財物：諾基亞八八五○，金色
  贓物處理：因摔壞而丟棄
第五次：
  犯罪人數：丁○○與乙○○二人
  犯罪時間：五月二十五日二十二時三十五分
  地點：高雄市○○區○○街七十一巷口
  被害人丙○○
  損失財物：摩托羅拉八○八八，淺色
  贓物處理：於阿不拉紅茶站以肆仟元賣給朋友
第六次：
  犯罪人數：丁○○單獨
  犯罪時間：五月二十九日十一時許
  地點：高雄縣鳳山市○○路
  被害人甲○○
  損失財物：摩托羅拉Ｖ三六八八Ｘ，藍色，序號：00000000000000
  0贓物處理：帶回家，於五月三十日被警查獲而交出
